臺灣板橋地方法院刑事判決　　　　　　 93年度簡上字第679號
上　訴　人　甲○○
即　被　告
上列上訴人即被告因詐欺案件，不服本院93年度簡字第4365號中
華民國93年10月6 日所為第一審判決（聲請簡易判決處刑案號：
93年度偵字第11841 號），本院第二審合議庭判決如左：
    主  文
上訴駁回。
    事  實
一、甲○○前因違反台灣地區與大陸地區人民關係條例案件，經
    本院於民國89年6 月29日以89年度板簡字第586 號判處有期
    徒刑3 月，並於同年8 月11日確定；另因傷害案件，經本院
    於同年8 月11日以89年度板簡字第724 號判處有期徒刑4 月
    ，而於同年9 月4 日確定。嗣上開2 案件均於同年11月6 日
    繳納易科之罰金而執行完畢。又其為設於臺北縣土城市○○
    路270 巷8 號「雄大洗衣店」之負責人，潘嘪春嬌（業經本
    院判決確定）係受僱於甲○○，擔任「雄大洗衣店」之員工
    。其2 人明知自己無付款之本意與資力，竟共同基於意圖為
    自己不法所有之概括犯意聯絡，自92年2 月間起，連續推由
    甲○○向乙○○訂購便當送至上開「雄大洗衣店」，使乙○
    ○陷於其二人將依約定及交易慣例，於每月月底前結清貨款
    之誤認。直至同年九月止，累計積欠新臺幣（下同）五萬餘
    元之貨款均拒不支付。乙○○因甲○○拒付便當貨款之故，
    且催收無果，乃停止對甲○○載送便當。惟其二人復推由甲
    ○○交付以不詳方式取得面額五萬元、到期日為93年1 月15
    日之支票一紙，充為先前所積欠貨款之支付；另由潘嘪春嬌
    佯稱將每日付現為由，復連續向乙○○訂購便當。雖初則以
    日付方式付款貨款，繼則又簽帳拒付，除先前開立之支票無
    從兌現外，直至93年1 月中旬止，累計積欠乙○○九萬餘元
    ，甲○○更逃逸無蹤。嗣因乙○○之員工長期守候始遇甲○
    ○，甲○○復開立依其資力無從兌現、依其本意不願兌現之
    本票三紙（票面金額均為30000 元，到期日分別為93年3 月
    17 日 、同年4 月17日及同年5 月17日。）以取信乙○○，
    惟本票到期仍拒不付款，且遷離住居地，致乙○○尋覓無著
    。
二、案經乙○○訴由臺北縣政府警察局土城分局報告臺灣板橋地
    方法院檢查署檢察官偵查後聲請簡易判決處刑。
    理  由
一、訊據被告甲○○固坦承有時上開時、地與同案被告潘嘪春嬌
    向乙○○訂購便當未如期付款，以及嗣後交付支票、本票均
    未兌現等事實，惟矢口否認有何詐欺犯行，辯稱：伊之前與
    賴柏昌正常交易往來2 年，後來才付不出款項，伊並非惡意
    詐欺云云。惟查，上揭事實業經告訴人乙○○於本院審理時
    以證人身分具結證述綦詳，核與同案被告潘嘪春嬌於偵查中
    之供述大致相符，並有乙○○提出之本票影本3 紙、便當估
    價單影本7 紙（共有28筆估價單）及本院93年度板小字第12
    34號民事判決影本1 份在卷可稽，顯見證人乙○○之指述應
    非無據而堪以採信。再查，被告甲○○之支票帳戶自84年起
    至91年5 月止，遭退票、註銷之支票張數高達179 張，金額
    高達2 千7 百餘萬元，同案被告潘嘪春嬌之支票帳戶自90年
    1 月間起至同年10月間止，遭退票、註銷之支票張數達35張
    ，金額達480 餘萬元，此有被告甲○○、潘嘪春嬌之法務部
    票據信用資訊連結作業查詢明細表2 件在卷為憑，被告甲○
    ○於本院審理時亦坦承：伊經營洗衣店於85年真正有營運困
    難，在85年左右票據遭拒絕往來，迄92年間共計負債3 千多
    萬元，因資金缺口太大，所以先支付其他款項而未支付乙○
    ○之便當貨款等語，顯見被告甲○○與同案被告潘嘪春嬌在
    向乙○○訂購便當時，已毫無支付款項之資力且無清償付款
    之意，卻以上述方式使乙○○陷於錯誤，誤以為其等有依約
    交易之資力與意願而如數交付便當，被告甲○○辯稱並無詐
    欺之意，實為事後卸責之詞，不足採信。本案事證已臻明確
    ，被告犯行洵堪認定。
二、核被告甲○○所為，係犯刑法第339 條第1 項詐欺取財罪。
    被告甲○○與同案被告潘嘪春嬌2 人就上開犯行有犯意聯絡
    與行為分擔，為共同正犯。被告甲○○前後多次詐欺取財犯
    行，時間緊接，所犯構成要件相同，顯係出於概括犯意為之
    ，為連續犯，應依刑法第56條規定論以1 罪，並加重其刑。
    又被告甲○○前因違反台灣地區與大陸地區人民關係條例案
    件，經本院於89年6 月29日以89年度板簡字第586 號判處有
    期徒刑3 月，並於同年8 月11日確定；另因傷害案件，經本
    院於同年8 月11日以89年度板簡字第724 號判處有期徒刑4
    月，而於同年9 月4 日確定。嗣上開2 案件均於同年11月6
    日繳納易科之罰金而執行完畢，此有台灣高等法院被告全國
    前案紀錄表1 件在卷可按，其受有期徒刑執行完畢，於5 年
    以內再犯本件最重本刑為有期徒刑以上之罪，為累犯，應依
    刑法第47條之規定，加重其刑，並依法遞加重其刑。原審依
    前開罪名，並論以累犯，且審酌被告甲○○佯稱願意支付貨
    款，並以簽發本票之方式，取信告訴人乙○○，致使告訴人
    一再陷於錯誤而交付便當，累計詐騙所值達九萬元，顯已紊
    亂社會正常交易秩序，惡行自屬非輕，且迄今猶未與告訴人
    達成和解或支付任何款項，及其犯罪動機、目的、手段、犯
    罪後之態度等一切情狀，依據刑事訴訟法第449 條第1 項前
    段、第3 項、第454 條第2 項，刑法第28條、第56條、第
    339 條第1 項、第47條、第41條第1 項，罰金罰鍰提高標準
    條例第1 條前段、第2 條等規定，判處被告有期徒刑4 月，
    並諭知易科罰金之折算標準，其認事用法均無違誤，且其刑
    罰裁量權之行使堪稱平允、妥適，被告執前詞置辯，請求撤
    銷原審判決，核無理由而應予駁回。
據上論斷，應依刑事訴訟法第455 條之1 第1 項、第3 項、第36
8 條，判決如主文。
本案經檢察官張云綺到庭執行職務。
中　　華　　民　　國　　94　　年　　2 　　月　　14　　日
                  刑事第十八庭  審判長法  官  連 育 群
                                      法  官  曾 淑 娟
                                      法  官  楊 志 雄
以上正本證明與原本無異。
如不服本判決應於送達後10日內向本院提出上訴狀。
                                      書記官　蘇 宥 維
中　　華　　民　　國　　94　　年　　2 　　月　　14　　日
附錄本案論罪科刑法條全文：
中華民國刑法第339條
 (普通詐欺罪)
意圖為自己或第 3 人不法之所有，以詐術使人將本人或第 3 人
之物交付者，處5 年以下有期徒刑、拘役或科或併科1000元以下
罰金。
以前項方法得財產上不法之利益或使第 3 人得之者，亦同。
前2項之未遂犯罰之。
